lt-LT: Kamuolio dydis: 0; 1; 2; 3; 4; 5; 6; 7; Suaugusiems; Didelis; Vaikams; Mini; Jaunuoliams; Kita
pt-BR: Tamanho da bola: 0; 1; 2; 3; 4; 5; 6; 7; Adultos; Gigante; Jovem; Mini; Jovem; Outro
sl-SI: Velikost žoge: 0; 1; 2; 3; 4; 5; 6; 7; Odrasli; Ogromna; Velikost 4; Mini; Velikost 3; Drugo
fi: Pallon koko: 0; 1; 2; 3; 4; 5; 6; 7; Aikuiset; Jättimäinen; Juniori; Mini; Nuoret; Muu
sk-SK: Veľkosť lopty: 0; 1; 2; 3; 4; 5; 6; 7; Dospelí; Obrovský; Junior; Mini; Mládež; Iné
nl: Balgrootte: 0; 1; 2; 3; 4; 5; 6; 7; Volwassenen; Reusachtig; Junior; Mini; Jeugd; Andere
zh-TW: 球尺寸: 0; 1; 2; 3; 4; 5; 6; 7; 成人; 巨大的; 大三生; 迷你裙; 青少年; 其他
ko: 공 크기: 0; 1; 2; 3; 4; 5; 6; 7; 성인; 자이언트; 주니어; 미니; 유소년; 기타
vi: Kích cỡ quả bóng: 0; 1; 2; 3; 4; 5; 6; 7; Người lớn; Người khổng lồ; Nhỏ; Siêu ngắn; Thiếu niên; Khác
cs: Velikost míče: 0; 1; 2; 3; 4; 5; 6; 7; Dospělí; Obří; Junior; Mini; Pro mladé; Jiné
hr-HR: Veličina lopte: 0; 1; 2; 3; 4; 5; 6; 7; Odrasli; Ogromna; Dječja; Mini; Za mlade; Ostalo
fr: Taille du ballon: 0; 1; 2; 3; 4; 5; 6; 7; Adultes; Géant; Junior; Mini; Jeunesse; Autre
th: ขนาดลูกบอล: 0; 1; 2; 3; 4; 5; 6; 7; ผู้ใหญ่; ยักษ์; วัยรุ่น; มินิ; สำหรับเด็ก; อื่นๆ
el: Μέγεθος μπάλας: 0; 1; 2; 3; 4; 5; 6; 7; Ενήλικες; Γιγάντια; Για μικρά παιδιά; Μίνι; Για νέους; Άλλο
ru: Размер мяча: 0; 1; 2; 3; 4; 5; 6; 7; Для взрослых; Гигантский; Для детей; Миниатюрный; Для подростков; Другой
hu: Labda mérete: 0; 1; 2; 3; 4; 5; 6; 7; Felnőtt; Óriás; Junior; Mini; Ifjúsági; Egyéb
zh-CN: 球尺寸: 0; 1; 2; 3; 4; 5; 6; 7; 成年人; 巨大; 少年; 迷你; 青少年; 其他
pt-PT: Tamanho da bola: 0; 1; 2; 3; 4; 5; 6; 7; Adultos; Gigante; Júnior; Mini; Juventude; Outro
en: Ball size: 0; 1; 2; 3; 4; 5; 6; 7; Adults; Giant; Junior; Mini; Youth; Other
sv: Bollstorlek: 0; 1; 2; 3; 4; 5; 6; 7; Vuxna; Jätte; Junior; Mini; Ungdom; Övrigt
ja: ボールサイズ: 0; 1; 2; 3; 4; 5; 6; 7; 成人; ジャイアント; ジュニア; ミニ; ユース; その他
bg-BG: Размер на топката: 0; 1; 2; 3; 4; 5; 6; 7; Възрастни; Гигант; Юноша; Мини; Младост; Други
tr: Top Boyutu: 0; 1; 2; 3; 4; 5; 6; 7; Yetişkinler; Devasa; Genç; Mini; Gençlik; Diğer
de: Ballgröße: 0; 1; 2; 3; 4; 5; 6; 7; Erwachsene; Riesig; Jung; Mini; Jugend; Sonstiges
ro-RO: Dimensiune minge: 0; 1; 2; 3; 4; 5; 6; 7; Adulți; Gigant; Juniori; Mini; Tineret; Altele
it: Dimensioni della palla: 0; 1; 2; 3; 4; 5; 6; 7; Adulti; Gigante; Junior; Mini; Giovani; Altro
es: Tamaño de la pelota: 0; 1; 2; 3; 4; 5; 6; 7; Adultos; Gigante; Júnior; Mini; Juvenil; Otros
da: Boldstørrelse: 0; 1; 2; 3; 4; 5; 6; 7; Voksne; Gigant; Junior; Mini; Ungdom; Andet
nb: Ballstørrelse: 0; 1; 2; 3; 4; 5; 6; 7; Voksne; Kjempe; Junior; Mini; Ungdom; Annet
pl: Rozmiar piłki: 0; 1; 2; 3; 4; 5; 6; 7; Dorośli; Ogromna; Młodszy prawnik; Min.; Młodzież; Inne